【裁判字號】    91,易,2901
【裁判日期】    920516
【裁判案由】    恐嚇等
【裁判全文】
臺灣高雄地方法院刑事判決                        九十一年度易字第二九一號
    公  訴  人  臺灣高雄地方法院檢察署檢察官
    被      告  甲○○
右列被告因恐嚇案件，經檢察官提起公訴（九十一年度偵字第四五三八號），本院判
決如左：
    主  文
甲○○以加害生命、身體之事恐嚇他人，致生危害於安全，處有期徒刑參月，如易科
罰金，以參佰元折算壹日。扣案武士刀壹把沒收。
    事  實
一、甲○○原擔任位於高雄縣鳳山市○○路二八五號「現代京城」大廈管理員。民國
    九十年十月一日晚間十一時十五分許，甲○○因故與該大廈住戶丙○○在地下一
    樓停車場爭吵，進而產生肢體推擠衝突，竟持不明人士所有置於管理室之武士刀
    一把在上開處所作勢追殺丙○○，以此加害生命及身體之舉止恐嚇丙○○，致使
    丙○○因安全遭受危害而心生畏懼，甲○○則將武士刀放回一樓大廳之管理室後
    逕自離去。嗣經丙○○及同時值勤之管理員乙○○分別報警處理而查獲，並於「
    現代京城」一樓大廳扣得上開武士刀一把。
二、案經丙○○訴由高雄縣警察局鳳山分局報告台灣高雄地方法院檢察署檢察官偵查
    起訴。
    理  由
一、訊據被告甲○○固承認於前揭時、地與告訴人發生爭執之事實，然矢口否認有持
    武士刀追逐告訴人加以恐嚇之事實，辯稱：案發當天我確實有到地下停車場向告
    訴人解釋前一天晚上為何車輛沒有通行證我還放行，告訴人不聽我解釋，我轉身
    要走，告訴人就衝過來打我，我就倒在地上，起身就上樓，並無持刀追打告訴人
    等語。經查：右揭犯罪事實，除據證人丙○○於本院審理時證稱：「當晚回到家
    中，我停好車後被告就堵住我，找我理論，作勢要打我，後來我要走，被告不讓
    我走，我們兩人就撲在一起，被告確實有倒下，被告要打我，我太太叫我趕快走
    ，我要去扶被告，被告就自己走掉了，我走到電梯門口時我太太說有人要拿刀殺
    我叫我趕快跑，從車道跑到一樓時繼續往外跑，在凱旋路回頭，看見有住戶抓住
    被告，我在七─一一打電話報警，一小時左右警方就到現場，當天在管理室查獲
    到刀子。（在管理室查獲的刀子與當天被告所持的刀子是否同一把？）是，我太
    太有看見被告追完我以後把刀子放回管理室旁邊，才通知警方去扣案。」之語甚
    詳外，核予證人翁美華於偵查中稱：「我先生下車之後，她與我先生爭執，他並
    出拳打我先生胸、腹之間，我叫我先生快走，被告一直在我先生前面攔阻，我先
    生推開他，我心想要拉他起來，他卻自行爬起來並叫我先生別走，在那裡等他，
    他往車道向上去管理室，我拉我先生往電梯走要快回家，我們尚未到電梯，他就
    從車道下來，手裡拿著一把刀，在車道時他把刀鞘丟在車道上，拿著刀要追我先
    生，我先生沿著車道跑，他追了一半又折回去撿刀鞘，當時我先生已跑往車道上
    去了...... 我走到管理室外尚未到大門口，看見王某走進來，手裡還拿著刀，
    我質問他為何要拿刀殺我先生，他就把刀放在大廳櫃子旁邊後面，我又繼續質問
    他，他說他不做了」等語相符。再者，偵查中經勘驗案發現場之監視錄影帶顯示
    ：「(一)、告訴人先開車進入地下室，被告自車道走下地下室至告訴人車位處，告
    訴人之妻翁美華走向電梯，被告與告訴人在柱子後面爭吵，兩人出手互相推擠，
    告訴人推向被告，被告出手擋，被告走向車道翁美華進入電梯，之後未見被告與
    告訴人追逐之畫面。(二)、（二十四分三十八秒）被告自車道上來車道管理亭，（
    二十四分五十六秒）又走下車道到地下室，（二十五分三十三秒）告訴人自車道
    走上來、（二十五分四十七秒）被告自地下室走上來。(三)、（二十五分五十三秒
    ）被告走進管理室並至櫃臺前，（二十六分五秒）從放置刀械之角落走出大廳，
    （二十六分十一秒）告訴人之妻翁美華至管理室櫃臺，被告進入管理室時之畫面
    ，其右手像是拿東西扛在肩膀上，（二十五分五十八秒）被告站立於管理室櫃臺
    前，右手略彎，像是以棍子撐在手下，但畫面看不清楚有刀器。」等情，有偵查
    卷所附勘驗筆錄可資為證，益徵告訴人及證人所言與事實相符，案發之時被告確
    實持有武士刀，案發之後並將之置放於管理室無訛，至該武士刀所有權之歸屬為
    何雖無從查證，然並無礙於被告確曾持有武士刀之事實，其空言否認曾經持扣案
    之武士刀恐嚇告訴人，並不足採，此外，本件並有武士刀一把扣案可資為證，而
    扣案武士刀經送高雄縣警察局鑑驗結果，確係槍砲彈藥刀械管制條例公告查禁之
    刀械，有高雄縣警察局九十一年三月十九日高警保民字第九一００七０三八三號
    覆函在卷可稽，本件事證明確，被告犯行堪予認定。
二、被告持武士刀追逐告訴人後離去之所為，雖未見有傷害告訴人之具體行動，然客
    觀上已足對人之身之生命或身體安全產生威脅，是核被告所為，係犯槍砲彈藥刀
    械管制條例第十四條第三項之持有刀械及刑法第三百零五條之恐嚇罪。所犯上開
    二罪，有方法、結果之牽連關係，應從一重之恐嚇罪論處。爰審酌被告身為大樓
    管理員，本於職務應照顧住戶居家之安全，竟持刀追逐告訴人致生危害安全於他
    人，其犯罪之動機、目的、手段均未足取，事後仍否認犯行，未見悔悟之心等一
    切情狀，量處如主文所示之刑，並諭知易科罰金之折算標準，以示警懲。扣案之
    武士刀為違禁物，應依刑法第三十八條第一項第一款之規定宣告沒收。
據上論斷，應依刑事訴訟法第二百九十九條第一項前段，槍砲彈藥刀械管制條例第十
四條第三項，刑法第十一條、第三百零五條、第五十五條、第三十八條第一項第一款
、第四十一條第一項，罰金罰鍰提高標準條例第一條前段、第二條，判決如主文。
中      華      民      國     九十二     年      五      月    十六    日
                                  臺灣高雄地方法院刑事第四庭
                                      法  官    卓立婷
右正本證明與原本無異。
如不服本判決，應於判決送達後十日內，向本院提出上訴狀。
                               書記官    李春慧
中      華      民      國     九十二     年      五      月    二十    日
附錄本件論罪法條全文：
中華民國刑法第三百零五條
 (恐嚇危害安全罪)
以加害生命、身體、自由、名譽、財產之事，恐嚇他人致生危害於安全者
，處二年以下有期徒刑、拘役或三百元以下罰金。
槍砲彈藥刀械管制條例第十四條
未經許可，製造、販賣或運輸刀械者，處三年以下有期徒刑，併科新台幣
一百萬元以下罰金。
意圖供自己或他人犯罪之用，而犯前項之罪者，處六月以上五年以下有期
徒刑，併科新台幣三百萬元以下罰金。
未經許可，持有或意圖販賣而陳列刀械者，處一年以下有期徒刑、拘役或
新台幣五十萬元以下罰金。
第一項及第二項之未遂犯罰之。


司法院資訊處製作；財團法人民間司法改革基金會備份。
